【裁判字號】    97,易,3863
【裁判日期】    980423
【裁判案由】    竊盜
【裁判全文】
臺灣板橋地方法院刑事判決              97年度易字第3863號
聲  請  人  臺灣板橋地方法院檢察署檢察官
被      告  甲○○
上列被告因竊盜案件，經檢察官聲請簡易判決處刑（97年度速偵
字第5095號），本院改依通常程序審理，被告於準備程序中，就
被訴事實為有罪之陳述，本院告知其等簡式審判程序之旨，聽取
當事人意見後，裁定依簡式審判程序審理，茲判決如下：
    主  文
甲○○竊盜，處有期徒刑肆月，如易科罰金，以新臺幣壹仟元折
算壹日。
    事實及理由
一、本案犯罪事實及證據部分，除證據部分應增加：「被告甲○
    ○於審理中之自白」等語外，其餘均引用檢察官聲請簡易判
    決處刑書之記載如附件。
二、按大樓與其地下室停車場，由於使用目的不同，建物構造形
    體因而有別，兩者各專有其出入口，以分別人車之進出，且
    地下室停車場可獨立出售或出租與居住大樓以外之第三人所
    有或使用、收益，可見大樓與其地下室停車場為可區分之建
    築物。是大樓之地下室停車場與公寓之樓梯間認作為公寓住
    宅之一部分者有間，最高法院76年台上字第2972號判例似難
    予引用。從上述以言，大樓之地下室停車場，係一獨立之建
    築物，如該地下室停車場為有人看管者，夜間侵入行竊得財
    ，以採乙說（即犯刑法第321 條第1 項第1 款之夜間侵入有
    人居住之建築物竊盜罪）為當，如無人看管者，以採甲說（
    即犯刑法第320 條第1 項之竊盜罪）為當〔司法院82年3 月
    30日（82）廳刑一字第05283 號刑事庭會議決議參照〕。被
    告甲○○於本院審理時供稱其至地下2 樓停車場行竊時，沒
    有看見管理員，其將白鐵搬至停放在1 樓之腳踏車時被發現
    等語〔見本院98年4 月9 日準備程序筆錄〕；核與證人王國
    平於警詢時證稱：我在地下2 樓開車時，聽見鐵器撞擊聲音
    ，發現車號1169-EN 號自用小貨車後車板遭人打開，依循聲
    音至蘆洲市○○路70巷7 號前發現被告手提1 包白鐵等語〔
    見偵查卷第12頁〕相符，且無證據足認被告行竊地點有人看
    管之情事。揆諸上開說明，被告係犯刑法第320 條第1 項之
    竊盜既遂罪，檢察官聲請簡易判決處刑書認被告係犯刑法第
    321 條第1 項第1 款之加重竊盜罪，容有誤會，應予變更法
    條。爰審酌被告昔有多次竊盜等前案紀錄，有臺灣高等法院
    被告前案紀錄表在卷可考，素行不佳，其正值青壯，不思以
    正途獲取財物，竟竊盜他人財物，對社會治安影響非輕，暨
    其等犯罪之動機、目的、手段、所竊財物之價值、犯後坦承
    犯行之態度等一切情狀，量處如主文所示之刑，並諭知易科
    罰金之折算標準。
據上論斷，應依刑事訴訟法第273 條之1 第1 項、第299 條第1
項前段、第300 條、第310 條之2 、第454 條第2 項，刑法第
320 條第1 項、第41條第1 項前段，刑法施行法第1 條之1 ，判
決如主文。
本案經檢察官曾文鐘到庭執行職務。
中    華    民    國    98    年    4     月    23    日
                  刑事第二十一庭    法  官  侯  志  融
以上正本證明與原本無異。
如不服本判決，應於判決送達後10日內敘明上訴理由，向本院提
出上訴狀 (應附繕本) ，上訴於臺灣高等法院。其未敘述上訴理
由者，應於上訴期間屆滿後20日內向本院補提理由書「切勿逕送
上級法院」。
                                    書記官  林  伶  芳
中    華    民    國    98    年    4     月    23    日
附錄本案論罪科刑法條全文：
中華民國刑法第320條
（普通竊盜罪、竊佔罪）
意圖為自己或第三人不法之所有，而竊取他人之動產者，為竊盜
罪，處 5 年以下有期徒刑、拘役或 5 百元以下罰金。
意圖為自己或第三人不法之利益，而竊佔他人之不動產者，依前
項之規定處斷。
前二項之未遂犯罰之。
＝＝＝＝＝＝＝＝＝＝＝＝＝＝＝＝＝＝＝＝＝＝＝＝＝＝＝＝
【附件】
臺灣板橋地方法院檢察署檢察官聲請簡易判決處刑書
                                    97年度速偵字第5095號
    被      告  甲○○  男  30歲（民國○○年○月○○日生）
                        住臺北縣三重市○○路○段167巷105
                          號之1
                        國民身分證統一編號：Ｚ000000000號
上列被告因竊盜案件，業經偵查終結，認為宜聲請以簡易判決處
刑，茲將犯罪事實及證據並所犯法條分敘如下：
        犯罪事實
一、甲○○意圖為自己不法之所有，於民國97年11月22日5時30
    分許，見臺北縣蘆洲市○○路70巷9樓之大門未關，夜間侵
    入該棟大樓之地下二樓停車場，自乙○○所有、車牌號碼
    1169-EN號自用小貨車上，徒手竊取乙○○所有之白鐵約
    21.76公斤，嗣於同日5時50分許，甲○○在上址搬運白鐵時
    ，因發出鐵器撞擊聲為王國平發現並報警處理，始悉上情。
二、案經臺北縣政府警察局蘆洲分局報告偵辦。
        證據並所犯法條
一、上揭犯罪事實，業據被告甲○○坦承不諱，核與被害人乙○
    ○、證人王國平證述情節相符，並有被害人所立具之贓物認
    領保管單各1紙及查獲現場照片11張在卷可稽，復有現場起
    出之白鐵約21.76公斤等，被告犯嫌應堪認定。
二、核被告所為，係涉犯刑法第321條第1項第1款之加重竊盜罪
    嫌。移送單位誤移被告犯刑法第320條之罪嫌，此部分移送
    意旨容有誤載，附此敘明。
三、依刑事訴訟法第451條第1項聲請逕以簡易判決處刑。
    此    致
臺灣板橋地方法院
中    華    民    國    97    年    12    月    1     日
                              檢察官  丙○○
本件正本證明與原本無異
中    華    民    國    97    年    12    月    4     日
                              書記官


司法院資訊處製作；財團法人民間司法改革基金會備份。
